【裁判字號】    89,交易,603
【裁判日期】    900228
【裁判案由】    過失傷害
【裁判全文】
臺灣高雄地方法院刑事判決                        八十九年度交易字第六三號
    公  訴  人  臺灣高雄地方法院檢察署檢察官
    被      告  丙○○
右列被告因過失傷害案件，經檢察官提起公訴（八十九年度偵字第一三ＯＯ七號），
本院判決如左：
    主  文
丙○○因過失傷害人，處有期徒刑肆月，如易科罰金，以參佰元折算壹日。
    事  實
一、丙○○考領有普通小型車駕駛執照，八十九年二月十日晚間，駕駛車牌號ＹＸ─
    九一二九號自用小客車，沿高雄市三民區○○○路，由北往南方向行駛，於同日
    十七時三十分許，行近時速限制為每小時五十公里之大順二路外側快車道，與設
    有燈光號誌之大豐二路交岔路口時，適有行人甲○○由西向東徒步在枕木紋行人
    穿越道上，欲橫越大順二路，丙○○本應注意汽車行駛時，行車速度應依標之規
    定，不得超速；行近行人穿越道前應減速慢行，遇有行人穿越時，無論有無交通
    警察指揮或誌指示，均應暫停讓行人先行通過；汽車行駛時，駕駛人應注意車前
  狀況，並隨時採取必要之安全措施，而當時天侯晴，雖係夜間，然有照明，路面
    乾燥，舖設有柏油，無缺陷及障礙物，視距、視線均良好，並無不能注意之情事
    ，詎竟疏未注意及此，非但未減速慢行，復以時速七十公里之速度超速行駛，致
    發現甲○○時，雖經踩煞車並自外側快車道向內側快車道閃避，惟已煞避不及而
    擦撞及甲○○，致甲○○受有臉部擦傷、腿部挫傷、左側股骨幹粉碎性骨折之傷
    害。丙○○於肇事後，除打電話叫救護車將甲○○送醫外，並於警員乙○○據報
    而前來處理時，坦承駕車肇事，嗣並接受本院之裁判。
二、案經甲○○訴由高雄市政府警察局三民第二分局移送台灣高雄地方法院檢察署檢
    察官偵查起訴。
    理  由
一、訊據被告對於右揭駕車超速行駛，在交岔路口不慎擦撞行人即告訴人甲○○，致
    甲○○受傷之事實，固供認不諱，惟矢口否認係在枕木紋行人穿越道上擦撞告訴
    人，辯稱係在行人穿越道外側撞到告訴人云云。惟被告所駕駛之自小客車係在行
    人穿越道上擦撞到告訴人甲○○之事實，已據告訴人甲○○於本院審理時指訴甚
    詳，參以附在警卷之道路交通事調查報告表暨所附現場圖所示，肇事地點確有枕
    木紋行人穿越道，衡之常情，告訴人甲○○既如被告所陳係在行人穿越道旁步行
    ，則其豈有捨近在咫尺之行人穿越道步行，而行走於行人穿越道旁之理？是告訴
    人指訴其係在行人穿越道被擦撞應屬可信。
二、按行車速度應依標誌之規定；行近行人穿越道前應減速慢行，遇有行人穿越時，
    無論有無交通警察指揮或誌指示，均應暫停讓行人先行通過；汽車行駛時，駕駛
    人應注意車前狀況，並隨時採取必要之安全措施，道路交通安全規則第九十三條
    第一項前段、第一百零三條、第九十四條第三項分別定有明文。此為汽車駕駛人
    之被告所應注意且能注意之義務。被告既考領有普通小型車駕駛執照，就此自應
    知之甚詳。而依卷附道路交通事故調查報告表所載，肇事路段時速限制為每小時
    五十公里，肇事當時天侯晴，雖係夜間，然有照明，路面乾燥，舖設有柏油，無
    缺陷及障礙物，視距、視線均良好，並無被告不能注意之情事，乃竟未依標誌之
    未規定，且於行近行人穿越道前，非但未減速慢行，復仍以七十公里之時速超速
    行駛，又疏未注意車前人、車動態，以致發現告訴人甲○○時，雖經採取煞車及
    閃避措施，惟已煞避不及，而發生本件交通事故，其駕駛行為有過失至為明顯。
    此外，本件交通事故經高雄市政府建設局車輛行車事故鑑定委員會鑑定結果，亦
    認被告行近行人穿越道前未減速慢行且超速行駛而肇事，為肇事原因，有該委員
    會八十九年四月十三日，八九高市車鑑字第三五Ｏ二號函所檢送之鑑定意見書附
    在警卷可憑。此外，告訴人甲○○因本件交通事故受有臉部擦傷、腿部挫傷、左
    側股骨幹粉碎性骨折之傷害之事實，亦有長庚紀念醫院於八十九年二月二十一日
    、同年六月二十九日所出具之診斷証明書二紙在卷可憑。告訴人甲○○所受之傷
    害既因被告之行為所致，二者間即有相當之因果關係，從而事證明確，被告犯行
    已堪認定。
三、核被告所為，係犯刑法第二百八十四條第一項前段之過失傷害罪。被告犯罪後，
    於警員據報前來處理，而尚不知肇事者時，坦承駕車肇事，此經被告陳明在卷，
    並經證人即高雄市政府警察局交通大警員乙○○到庭證述在卷，嗣又接受本院之
    裁判，合於刑法第六十二條前段自首之規定。應依該規定減輕其刑，再者，被告
    行經行人穿越道不依規定讓行人優先通行，因而致人於受傷，依法應負刑事責任
    ，應依道路交通管理處罰條例第八十六條第一項規定加重其刑。爰先加後減，並
    審酌被告犯後雖即打電話叫救護車將告訴人甲○○送醫，坦承犯行，態度良好，
    惟迄未賠償告訴人所受損害，及告訴人甲○○所受者左側股骨幹粉碎性之傷告，
    須經開刀手術始能痊癒等一切情事，量處如主文所示之刑。並依修正後之刑法第
    四十一條第一項規定，諭知有期徒刑易科罰金之折算標準。
據上論斷，應依刑事訴訟法第二百九十九條第一項前段、道路交通管理處罰條例第八
十六條第一項、刑法第二百八十四條第一項前段、第六十二條前段、第二條第一項前
段、第四十一條第一項、罰金罰鍰提高標準條第一條前段、第二條判決如主文。
本案經檢察官吳秋瑩到庭執行職務
中      華      民      國      九十      年      二    月    二十八    日
                                            臺灣高雄地方法院交通法庭
                                      法  官 李  嘉  興
右正本證明與原本無異。
如不服本判決，應於判決送達後十日內，向本院提出上訴狀。
                                      書記官 莊  正  岳
中      華      民      國      九十      年      三    月       一     日
附錄本判決論罪之法條：
刑法第二百八十四條第一項前段
因過失傷害人者，處六月以下有期徒刑、拘役或五百元以下罰金。致重傷者，處一年
以下有期徒刑、拘役或五百元下罰金。


司法院資訊處製作；財團法人民間司法改革基金會備份。
